Minutes et répertoires du notaire Hugues CUILLERIER, 23 août 1701 - 7 mai 1727 (étude XXX)
Archives nationales
- Minutes de Hugues CUILLERIER, 23 août 1701 - juillet 1727; MC/ET/XXX/160 - MC/ET/XXX/241
  - Minutes. 1727, janvier - juillet, janvier - juillet 1727; MC/ET/XXX/241
    - Thuaut (Pierre) marchand joaillier rue Frejot § Compte et partage, 23 mars 1727; MC/ET/XXX/241
      partage; Thuaut, Pierre
    - Bouillant (Nicolas), maître peintre, rue de la Croix § Compte et partage, 23 mars 1727; MC/ET/XXX/241
      compte; partage; Bouillant, Nicolas
    - Levacher (Toussaint), marchand orfèvre suivant la cour, rue de la Savonnerie § Obligation, 30 mars 1727; MC/ET/XXX/241
      obligation; Levachers, Toussaint
    - Bonneau (Jean Baptiste) maître maçon, entrepreneur des bâtiments rue du Ponceau § bail, 7 avril 1727; MC/ET/XXX/241
      bail; Bonneau, Jean Baptiste
- Répertoire(s) de Hugues CUILLERIER, 23 août 1701 - 7 mai 1727; MC/RE/XXX/3
  - Répertoire. 1701, 23 août - 1727, 7 mai, 23 août 1701 - 7 mai 1727; MC/RE/XXX/3
    Informations concernant le classement et la cotation:
    Le niveau inférieur de description, quand il existe, correspond aux mentions d'actes contenues dans le répertoire. Parmi celles-ci, certaines peuvent y être décrites, de manière plus ou moins détaillée. Pour consulter l'acte proprement dit, il convient de rechercher la cote au niveau des articles (registre ou liasse) des minutes du notaire (cote de type 'MC/ET').